【裁判字號】    99,監,237
【裁判日期】    991128
【裁判案由】    准予處分受監護宣告人不動產
【裁判全文】
臺灣臺南地方法院民事裁定               99年度監字第237號
聲  請  人  林國山
代  理  人  林聰明
上列聲請人聲請准予處分受監護宣告人之土地事件，本院裁定如
下：
  主  文
許可聲請人代理受監護宣告人林曾數盆（女，民國○○○年○月
○○○日生，身分證統一編號：Ｚ000000000號）變賣
處分受監護宣告人林曾數盆所有如附表所示之不動產。
變賣處分所得價金應存入受監護宣告人林曾數盆於臺南縣將軍鄉
農會第00000000000000號帳戶內。
程序費用新臺幣壹仟元由聲請人負擔。
  理  由
一、按監護開始時，監護人對於受監護人之財產，應依規定會同
    遺囑指定、當地直轄市、縣（市）政府指派或法院指定之人
    ，於二個月內開具財產清冊，並陳報法院。於前條之財產清
    冊開具完成並陳報法院前，監護人對於受監護人之財產，僅
    得為管理上必要之行為，民法第1099條第1項、第1099條之1
    定有明文。又按監護人對於受監護人之財產，非為受監護人
    之利益，不得使用、代為或同意處分。監護人為下列行為，
    非經法院許可，不生效力：一、代理受監護人購置或處分不
    動產。二、代理受監護人，就供其居住之建築物或其基地出
    租、供他人使用或終止租賃。監護人不得以受監護人之財產
    為投資。但購買公債、國庫券、中央銀行儲蓄券、金融債券
    、可轉讓定期存單、金融機構承兌匯票或保證商業本票，不
    在此限，民法第1101條定有明文。該條規定，依民法第1113
    條規定，準用於成年人之監護。
二、本件聲請意旨略以：聲請人之妻林曾數盆（民國○○年○月○○
    日生，身分證統一編號：Ｚ000000000號）前經本院99年度監
    宣字第170號宣告為受監護宣告人，並由聲請人擔任其監護
    人，林聰明為會同開具財產清冊之人。因聲請人係受監護宣
    告人之監護人，負責養護及治療受監護宣告人之身體，而受
    監護宣告人林曾數盆目前住在臺南縣私立宏佳老人養護院，
    每月需支付安養費用新臺幣（下同）16,000元，及雜項費用
    670元至1,716元不等，有時需至醫院就診，而聲請人目前亦
    在臺南縣私立宏佳老人養護院住院安養，每月亦需支付安養
    費用16,000元，及雜項費用110元至486元不等，每月負擔很
    大，故必須處分受監護宣告人林曾數盆所有如附表所示不動
    產，以解決問題。聲請人已於99年10月5日會同林聰明開具
    受監護宣告人林曾數盆之財產清冊並向本院陳報完成，為此
    聲請許可聲請人代理受監護宣告人林曾數盆變賣處分受監護
    宣告人林曾數盆所有如附表所示之不動產等語。
三、經查，聲請人主張其妻林曾數盆（21年2月24日生，身分證
    統一編號：Ｚ000000000號）前經本院99年度監宣字第170號
    宣告為受監護宣告人，並由聲請人擔任其監護人，林聰明為
    會同開具財產清冊之人之事實，業據聲請人提出戶籍謄本1
    份、本院99年度監宣字第170號民事裁定及確定證明書各1份
    為憑，並經本院依職權調閱本院99年度監宣字第170號監護
    宣告事件卷宗核閱無誤，堪信為真正。
四、次查，聲請人主張受監護宣告人林曾數盆目前住在臺南縣私
    立宏佳老人養護院安養，每月需支付安養費用16,000元，及
    雜項費用670元至1,716元不等，有時需至醫院就診，而聲請
    人目前亦在臺南縣私立宏佳老人養護院住院安養，每月亦需
    支付安養費用16,000元，及雜項費用110元至486元不等，每
    月負擔很大，必須處分受監護宣告人林曾數盆所有如附表所
    示不動產，以解決問題；及聲請人已於99年10月5日會同林
    聰明開具受監護宣告人林曾數盆之財產清冊並向本院陳報完
    成之事實，業據聲請人提出土地登記謄本4份、養護收費明
    細表2份、收據22份、收容證明書1份、證明書1份在卷可稽
    ，並經聲請人到庭陳述無誤（見本院99年11月25日訊問筆錄
    ），並經本院依職權調閱本院99年度監宣字第170號卷宗核
    閱無誤，自足信聲請人主張上開事實為真正。本院審酌上情
    ，認受監護宣告人林曾數盆已無自理能力，生活均賴安養中
    心人員協助處理，每月需支付醫療、照顧養護費用，故聲請
    人將受監護宣告人林曾數盆所有之不動產變賣處分，以支付
    受監護宣告人林曾數盆每月之醫療、照顧養護費用，自屬必
    要，且係為受監護宣告人之利益而為，參諸前開規定，聲請
    人聲請許可其代理受監護宣告人林曾數盆變賣處分受監護宣
    告人林曾數盆所有如附表所示之不動產，於法自無不合，應
    予准許。
五、末查為保護、增進受監護宣告人之利益，及有利於監督計，
    變賣處分受監護宣告人林曾數盆所有之不動產，所得之價金
    應存入受監護宣告人林曾數盆於臺南縣將軍鄉農會第000000
    00000000號帳戶內。
六、依非訟事件法第21條第1項、第24條第1項，裁定如主文。
中    華    民    國    99    年    11    月    28    日
                  家事法庭    法  官  鄭  彩  鳳
以上正本係照原本作成。
如對本裁定抗告須於裁定送達後10日內向本院提出抗告狀，並應
繳納抗告費新台幣1,000元。
中    華    民    國    99    年    11    月    28    日
                              書記官  陳  世  明
┌─────────────────────────────────────┐
│附表                                                                      │
├──┬───────────────────┬──┬──────┬────┤
│編號│      坐      落      地      號      │地目│  面    積  │權利範圍│
│    │                                      │    │（平方公尺）│        │
├──┼───────────────────┼──┼──────┼────┤
│1   │臺南縣將軍鄉○○段218地號             │水  │  133.57    │1/4     │
├──┼───────────────────┼──┼──────┼────┤
│2   │臺南縣將軍鄉○○段219地號             │田  │5,718.92    │1/4     │
├──┼───────────────────┼──┼──────┼────┤
│3   │臺南縣將軍鄉○○段221地號             │田  │  238.66    │1/4     │
├──┼───────────────────┼──┼──────┼────┤
│4   │臺南縣將軍鄉○○段348地號             │田  │1,742.63    │全部    │
└──┴───────────────────┴──┴──────┴────┘

司法院資訊處製作；財團法人民間司法改革基金會備份。
